---
title: 'Examen. Ayuda de Prácticas no curriculares'
author: 'Aurora González Vidal'
date: "3/marzo/2015"
output: pdf_document
---



## Pregunta 1, (5 Puntos)

Escribe el código mínimo para que, con R, se genere la siguiente secuencia:

```{r, echo=FALSE, eval=TRUE}
rep(rep(1:4, 4:1),3)
```

```{r}
#Solución:
rep(rep(1:4, 4:1),3)
```


## Pregunta 2, (5 Puntos)

Lea el fichero [pregunta2.csv](www.um.es/ae/pregunta2.csv) (`www.um.es/ae/pregunta2.csv`) que recoge diversas variables (`sexo`, `edad` en años, `edad` en meses, `altura` en pulgadas y `peso` en libras) de niños y realice las siguientes tareas:

a. Muestre un resumen de la estructura del conjunto de datos.
b. Cree un gráfico que relacione la `altura` con la `edad` y represente en él la recta de regresión entre estas dos variables.
b. Coloree de difrente color los puntos según `sexo`.
c. Muestre un resumen del modelo de regresión lineal simple que responda al gráfico anterior.

```{r, fig.height=4, fig.width=4}
#Solución:
df <- read.table("http://www.um.es/ae/pregunta2.csv"
                 , header=T
                 , sep=";"   # el sep de campos es punto y coma
                 , dec= ","  # la separación decimal es la coma
                 )
names(df)
str(df)

x <- df$edadA
y <- df$alturaPulg

plot(x , y 
     , xlab="edad (años)"
     , ylab="altura (pulgadas)"
     , col=df$sexo
     )
fit <- lm( y~x )
abline( fit, col="blue" )

fit
summary(fit)

```



## Pregunta 3, (5 Puntos)

Escriba los comandos necesarios para crear un directorio  en su directorio _home_ llamado `out`, ha de estar dentro de otro directorio que se ha de llamar `usuario-mengano` y que contenga un fichero llamado `readme.md` que contenga su nombre. Cámbiele los permisos al fichero para que cualquiera pueda escribir, leer y ejecutarlo.  

```{r, eval=FALSE}
#Solución:
mkdir  ~/usuario-mengano
mkdir  ~/usuario-mengano/out
touch ~/usuario-mengano/out/readme.md
echo "Aurora González Vidal" >> ~/usuario-mengano/out/readme.md
chmod 555 ~/usuario-mengano/out/readme.md
```



## Pregunta 4, (5 Puntos)

Cree un repositorio público en [GitHub](https://github.com/) (si no tiene cuenta créesela) que se llame `examenR-89-2015` y que contenga un README.md subido con un primer `commit` y dos archivos `.txt` con un segundo `commit`.
En el interior del fichero `README.md` deberá escribir: _Ejercicio GIT examen_.
En el interior de los dos archivos `.txt` deberá escribir: _uno_ y _dos_ respectivamente.
Deberá hacerlo todo mediante la consola o terminal. 
Escriba el código utilizado, su nombre de usuario en `GitHub` y además, el `SHA` del _commit_ que hace entrega.

```{r, eval=FALSE}
#Solución:
echo "# Ejercicio GIT examen" >> README.md
git init
git add README.md
git commit -m "comentario uno"
git remote add origin https://github.com/usuarioGIT/examenR-89-2015.git
git push -u origin master
echo "# uno" >> hola1.txt
echo "# dos" >> hola2.txt
git add --all
git commit -m "comentario dos"
git push
```




```{r,  echo=FALSE}

sessionInfo()
```


